# 请教陈版及各位大神：知识产权特许入门费的使用寿命的确定

提问人：kuaiji2 时间：2022-08-12 07:41:57
陈版主及各位大神好！
实务中遇到一问题。与海外一公司签订产品所用技术的特许合同。特许权使用费支付方式为固定加提成。固定，即是在合作开始时支付一笔入门费，且该入门费金额较大；提成，即每年根据产量或者销售量计算提成费。同时，合同约定双方合作一直有效，直至被特许方不再经营相关业务。
我们理解该一次性的一笔入门费符合无形资产的定义，可以作为无形资产确认；但是该入门费的摊销期限，由于合同期限不确定，企业无法确定具体的摊销年限。所以，请教陈版主及各位大神，如何确定该入门费的摊销期限，即使用寿命？

回答人：chenyiwei
由于合同期限不确定，则应考虑以下问题：
1 、该海外公司（授权方）所授权的该项技术，在其所在国或者中国是否受专利等法律保护？如有，则其保护年限如何确定？保护年限届满后，是否任何人都可以无偿使用该技术？
2 、站在被授权方的角度，引入该技术时，对相关项目的预计运营年限如何考虑？（建议查阅当初的可研报告等资料）